臺灣彰化地方法院刑事判決　　　　　　 100年度易字第965號
公　訴　人　臺灣彰化地方法院檢察署檢察官
被　　　告　陳俊杰
上列被告因違反毒品危害防制條例案件，經檢察官提起公訴（10
0年度毒偵字第1330號），本院判決如下：
    主  文
陳俊杰施用第二級毒品，累犯，處有期徒刑捌月。
    犯罪事實
一、陳俊杰前於民國89年間因施用毒品案件，經本院裁定移送觀
    察、勒戒後，認無繼續施用毒品之傾向，於89年8 月24日釋
    放出所，並由臺灣彰化地方法院檢察署檢察官以89年度毒偵
    字第4082號不起訴處分確定；90年間又因施用毒品案件，經
    本院裁定移送觀察、勒戒後，認無繼續施用毒品之傾向，於
    90年8 月28日釋放出所，並由臺灣彰化地方法院檢察署檢察
    官以90年度毒偵字第3093號不起訴處分確定。其復於97年間
    因詐欺案件，經臺灣臺中地方法院以97年度易字第1563號判
    處有期徒刑3 月確定（第1 案）；因施用第一、二級毒品案
    件，經本院以98年度訴字第798 號判處有期徒刑7 月、4 月
    、4 月，應執行有期徒刑1 年，經上訴後，由臺灣高等法院
    臺中分院以98年度上訴字第1626號判決駁回上訴而告確定（
    第2 案），前開1 、2 案件，嗣經臺灣高等法院臺中分院以
    98年度聲字第2179號裁定應執行有期徒刑1 年2 月確定，入
    獄服刑後，於99年7 月1 日縮短刑期執行完畢出獄。近又因
    多件竊盜及毒品案件經判決確定（正在執行中）。
二、詎陳俊杰仍不知悔改，又基於施用第二級毒品甲基安非他命
    之犯意，於100年5月2日下午6時許，在其位於彰化縣溪州鄉
    ○○村○○路22號住處內，以將甲基安非他命置於玻璃球內
    點火燒烤成煙霧狀後再吸入體內之方式，施用第二級毒品甲
    基安非他命1次。嗣於同年5月6日上午11時20分許，為警持
    檢察官核發之強制到場許可書，帶同陳俊杰至彰化縣警察局
    北斗分局北斗派出所，經警對其採取尿液檢體送驗後，結果
    呈現甲基安非他命之陽性反應，而查悉上情。
三、案經彰化縣警察局北斗分局報請臺灣彰化地方法院檢察署檢
    察官偵查起訴。
    理  由
一、上開犯罪事實，有下列證據可資證明：
    (一)彰化縣警察局北斗分局應受尿液採驗人尿液檢體採集送驗
      紀錄表。
    (二)詮昕科技股份有限公司濫用藥物尿液檢驗報告。
    (三)臺灣彰化地方法院檢察署檢察官強制到場（強制採驗尿液
      ）許可書。
    (四)臺灣高等法院被告前案紀錄表，及偵卷所附刑案資料查註
      紀錄表。
    (五)被告於本院警詢及審理時之自白。
二、論罪科刑：
    (一)按毒品危害防制條例於92年7 月9 日修正公布，自93年1
      月9日 施行，其中第20條、第23條將施用毒品之刑事處遇
      程序，區分為「初犯」及「5 年內再犯」、「5 年後再犯
      」。依其立法理由之說明：「初犯」，經觀察、勒戒或強
      制戒治後，應為不起訴處分或不付審理之裁定；經觀察、
      勒戒或強制戒治執行完畢釋放後，「5 年內再犯」者，因
      其再犯率甚高，原實施之觀察、勒戒及強制戒治既已無法
      收其實效，爰依法追訴或裁定交付審理。至於經觀察、勒
      戒或強制戒治執行完畢釋放後，「5 年後再犯」者，前所
      實施之觀察、勒戒或強制戒治已足以遮斷其施用毒品之毒
      癮，為期自新及協助其斷除毒癮，仍適用「初犯」規定，
      先經觀察、勒戒或強制戒治之程序。從而依修正後之規定
      ，僅限於「初犯」及「5 年後再犯」二種情形，始應先經
      觀察、勒戒或強制戒治程序。倘被告於5 年內已再犯，經
      依法追訴處罰，縱其第3 次（或第3 次以上）再度施用毒
      品之時間，在初犯經觀察、勒戒或強制戒治執行完畢釋放
      5 年以後，已不合於「5 年後再犯」之規定，且因已於「
      5 年內再犯」，顯見其再犯率甚高，原實施觀察、勒戒或
      強制戒治，已無法收其實效，即應依該條例第10條處罰（
      最高法院95年第7 次及97年第5 次刑事庭會議決議參照）
      。雖本件被告施用毒品行為之時間（100 年5 月25日）距
      其前開2 次觀察、勒戒執行完畢釋放後已逾5 年，惟其既
      已於89年間，因施用毒品案件，經裁定送觀察、勒戒後，
      於89年8 月24日執行完畢，復於5年 內之90年間再度因施
      用毒品案件，經本院裁定送觀察、勒戒，依前述說明，即
      與毒品危害防制條例第20條所定「5 年後再犯」之情形不
      相符合，揆諸前開說明，自應受訴科罰。
    (二)核被告所為，係犯毒品危害防制條例第10條第2 項之施用
      第二級毒品罪。被告於施用前持有第二級毒品之低度行為
      ，應為施用之高度行為所吸收，不另論罪。
    (三)被告前於97年間因詐欺案件，經臺灣臺中地方法院以97年
      度易字第1563號判處有期徒刑3 月確定（第1 案）；因施
      用第一、二級毒品案件，經本院以98年度訴字第798 號判
      處有期徒刑7 月、4 月、4 月，應執行有期徒刑1 年，經
      上訴後，由臺灣高等法院臺中分院以98年度上訴字第1626
      號判決駁回上訴而告確定（第2 案），前開1 、2 案件，
      嗣經臺灣高等法院臺中分院以98年度聲字第2179號裁定應
      執行有期徒刑1 年2 月確定，入獄服刑後，於99年7 月1
      日縮短刑期執行完畢出獄等情，有臺灣高等法院被告前案
      紀錄表，及偵卷所附刑案資料查註紀錄表在卷可參。其於
      上開受有期徒刑宣告之案件執行完畢後5 年內，故意再犯
      本件有期徒刑以上之罪，為累犯，應依刑法第47條第1 項
      之規定，加重其刑。
    (四)爰審酌被告前有多次施用毒品之前科，復曾執行觀察勒戒
      之處分，猶未能戒除毒癮，而再為本件施用毒品之犯行，
      尚乏禁絕毒害之決心，被告雖坦承犯行，態度良好，惟其
      近因另案涉犯其他施用毒品、竊盜案件，已遭判刑確定，
      顯示被告施用毒品後已衍生出其他犯罪行為，犯罪情節自
      非輕微，暨審酌被告之智識程度、素行紀錄等一切情狀，
      量處如主文所示之刑，以資儆懲。
三、如不服本判決應於收受判決後10日內向本院提出上訴書狀，
    並應敘述具體理由。其未敘述上訴理由者，應於上訴期間屆
    滿後20日內向本院補提理由書（須附繕本），切勿逕送上級
    法院。
據上論斷，應依刑事訴訟法第299條第1項前段，毒品危害防制條
例第10條第2項，刑法第11條前段、第47條第1項，判決如主文。
本案經檢察官賴志盛到庭執行職務。
中    華    民    國   100    年    12    月    7     日
                  刑事第七庭      法  官  黃玉齡
以上正本證明與原本無異。
如不服本判決，應於收受判決後10日內向本院提出上訴書狀，並
應敘述具體理由；其未敘述上訴理由者，應於上訴期間屆滿後20
日內向本院補提理由書（均須按他造當事人之人數附繕本「切勿
逕送上級法院」）。
中    華    民    國   100    年    12    月    7     日
                                  書記官  黃鏽金
附錄論罪科刑法條：
毒品危害防制條例第10條
施用第一級毒品者，處6月以上5年以下有期徒刑。
施用第二級毒品者，處3年以下有期徒刑。